臺灣高雄地方法院民事判決
111年度雄小字第2043號
原      告  施朝貴  
被      告  陳品瑑  

            程子恆  

上列當事人間請求侵權行為損害賠償事件，原告提起刑事附帶民
事訴訟，經本院刑事庭裁定移送前來（111年度審附民字第13號
），本院於111年10月20日言詞辯論終結，判決如下：
    主      文
一、被告陳品瑑、程子恆應連帶給付原告新臺幣（下同）8萬元
    ，及自民國（下同）111年1月11日起至清償日止，按週年利
    率5 ％計算之利息。
二、訴訟費用由被告陳品瑑、程子恆連帶負擔。
三、本判決第一項得假執行。
    事實及理由
壹、程序事項：
一、按訴狀送達後，原告不得將原訴變更或追加他訴，但請求之
    基礎事實同一、擴張或減縮應受判決事項之聲明者、不甚礙
    被告之防禦及訴訟之終結者，不在此限，民事訴訟法第255
    條第1項第2款、第3款、第7款定有明文。又原告於判決確定
    前，得撤回訴之全部或一部，但被告已為本案之言詞辯論者
    ，應得其同意；訴之撤回應以書狀為之，但於期日，得以言
    詞向法院或受命法官為之，民事訴訟法第262條第1項、第2
    項亦定有明文。是原告於被告為本案之言詞辯論前撤回其訴
    者，無須徵得被告之同意，即生訴之撤回之效力（最高法院
    80年度台抗字第246號裁判意旨參照）。本件原告原起訴請
    求：被告陳品瑑、吳坤霖、程子恆、呂怡婷連帶給付原告8
    萬元及自起訴狀繕本送達翌日起至清償日止，按週年利率5％
    計算之利息。其中被告吳坤霖部分，業經本院刑事庭以111
    年度審附民緝字第9號刑事附帶民事訴訟判決駁回其訴，有
    該判決在卷可稽（見附民卷第39-40頁）；被告呂怡婷部分
    ，經原告於111年10月20日之本院言詞辯論期日撤回關於呂
    怡婷部分之訴，並經被告呂怡婷當庭表示同意，有言詞辯論
    筆錄在卷可稽（見本院卷第123-124頁），嗣原告並於本院
    審理中，並變更聲明為：被告陳品瑑、程子恆應連帶給付原
    告8萬元，及自起訴狀繕本送達翌日起至清償日止，按年息5
    ％計算之利息。揆諸前述規定，原告撤回被告呂怡婷之訴、
    變更應受判決事項之聲明，依法應予准許。
二、被告陳品瑑、程子恆經合法通知，均未於最後言詞辯論期日
    到場，核無民事訴訟法第386條所列各款之情形，爰依原告
    聲請，由其一造辯論而為判決。
貳、實體事項：
一、原告主張：被告陳品瑑於109年5月間，加入真實姓名不詳暱
    稱「順心」之人所組成3人以上，以實施詐術為手段，具有
    持續牟利性之詐騙集團組織，被告陳品瑑負責收取詐欺所得
    並上繳之工作。而第三人何忠穎於109年5月19日找被告程子
    恆加入，被告陳品瑑、程子恆及第三人何忠穎等詐騙集團成
    員共同意圖為自己不法之所有及掩飾或隱匿特定犯罪所得來
    源、去向，基於三人以上共同詐欺取財及洗錢之犯意聯絡，
    先由該詐欺集團將被告陳品瑑、何忠穎、程子恆等人編成提
    領款項之小組並使用網路通訊軟體Telegram（俗稱飛機）作
    為通聯使用，由被告陳品瑑（暱稱酷斯拉2.0）、被告程子
    恆（暱稱XXX）等人陸續加入該群組，而詐欺集團成員以不
    詳之方式，使人頭帳戶寄送至各地後，「順心」之人則傳訊
    息給被告陳品瑑，被告陳品瑑則轉貼訊息至上開Telegram工
    作群組內，另詐欺集團機房成員假裝成貨款人員並聯絡第三
    人游佩鈴，佯稱「如需貨款，則先匯保證金」等語，致游佩
    鈴陷於錯誤，依指示委託原告於109年5月22日15時10分匯款
    10萬元至000-00000000000000號帳戶，被告程子恆於109年5
    月22日，接受何忠穎之指示，持上開帳戶提款卡，至高雄市
    ○○區○○○路000號第一銀行三民分行提款機分5次每次提領2萬
    元，共計提領10萬元，被告程子恆領完上開款項後即交由第
    三人何忠穎，再由何忠穎轉交給被告陳品瑑，被告陳品瑑再
    轉交給詐欺集團之成員，被告陳品瑑、程子恆與其他不詳之
    集團成員所為上開不法侵害行為，致原告受有10萬損害扣除
    已與何忠穎和解之2萬元，尚欠8萬元，被告陳品瑑、程子恆
    自應對原告負連帶損害賠償責任。爰依侵權行為之法律關係
    ，請求被告加計法定遲延利息，連帶賠償原告8萬元等語，
    並聲明：㈠、被告陳品瑑、程子恆應連帶給付原告8萬元，及
    自起訴狀繕本送達翌日起至清償日止，按年息5%計算之利息
    。㈡、原告願供擔保，請准宣告假執行。
二、被告陳品瑑、程子恆均未於言詞辯論期日到場，亦未提出書
    狀作任何聲明或陳述。
三、得心證之理由：
㈠、按故意以背於善良風俗之方法，加損害於他人者，負損害賠
    償責任。數人共同不法侵害他人之權利者，連帶負損害賠償
    責任。民法第184條第1項後段、第185條第1項前段分別定有
    明文。查，原告主張：被告陳品瑑、程子恆等人組成詐騙集
    團，先由不詳之成年詐騙集團成員以撥打電話之方式聯絡不
    知情之第三人游佩鈴，佯稱「如需貨款則先匯保證金」等語
    ，致第三人游佩鈴陷於錯誤，依指示請託原告匯款共計10萬
    元，再由被告程子恆分次自上開帳戶，分數次領走原告匯入
    之款項，共計10萬元後再交由詐騙集團成員何忠穎，何忠穎
    在轉交被告陳品瑑後再繳回詐騙集團成員，嗣被告等詐騙集
    團成員為警所查獲等事實，有本院110年度審金訴字第254號
    刑事判決在卷可稽（見本院卷第15-34頁、第35-60頁），並
    經本院依職權調閱該案偵審卷宗查明屬實，又被告陳品瑑、
    程子恆等人於相當時期受合法之通知，而於言詞辯論期日不
    到場，亦未提出準備書狀爭執，依民事訴訟法第280條第1、
    3項之規定，就被告陳品瑑、程子恆等人，對於原告所指前
    開事實視同自認。則被告程子恆擔任車手提領款項，被告陳
    品瑑協助詐騙集團隱匿犯罪所得去向等不法侵害原告之行為
    ，原告主張被告上開不法侵害行為核屬共同故意以背於善良
    風俗之方法，加損害於原告，自屬可採。是原告依侵權行為
    規定，請求被告陳品瑑、程子恆連帶賠償所受損害，即屬有
    據。
㈡、又按連帶債務人中之一人為清償而債務消滅者，他債務人亦
    同免其責任；債權人向連帶債務人中之一人免除債務，而無
    消滅全部債務之意思表示者，除該債務人應分擔之部分外，
    他債務人仍不免其責任；民法第274條、第276條第1項、第2
    80條第1項分別定有明文。查，原告因遭詐欺受有10萬元之
    損害，已如前述，嗣因原告與本件被告陳品瑑、程子恆之共
    同為侵權行為人何忠穎以2萬元達成和解（見本院卷第63頁
    ），但原告並無消滅全部債務之意，又原告與本件共同侵權
    行為人何忠穎成立和解之金額為2萬元，依前揭規定，自應
    於原告得請求賠償之金額中扣除，而原告請求之金額已扣除
    上開2萬元，是本件原告請求被告陳品瑑、程子恆連帶賠償
    之金額8萬元（計算式：100,000-20,000=80,000），即屬有
    據。
㈢、次按給付無確定期限者，債務人於債權人得請求給付時，經
    其催告而未為給付，自受催告時起，負遲延責任。其經債權
    人起訴而送達訴狀，或依督促程序送達支付命令，或為其他
    相類之行為者，與催告有同一之效力；遲延之債務，以支付
    金錢為標的者，債權人得請求依法定利率計算之遲延利息；
    應付利息之債務，其利率未經約定，亦無法律可據者，週年
    利率為5％，民法第229條第2項、第233條第1項前段及第203
    條分別定有明文。本件原告係依侵權行為之法律關係請求被
    告連帶賠償，屬無確定期限之債權，是原告請求被告應連帶
    自刑事附帶民事起訴狀繕本送達翌日即111年1月11日（見附
    民卷第11頁、第13-1頁）起算年息5％之遲延利息，為有理由
    ，應予准許。
四、綜上所述，原告依侵權行為法律關係，請求被告陳品瑑、程
    子恆連帶給付原告8萬元及自起訴狀繕本送達翌日即111年1
    月11日（見附民卷第11頁、第13-1頁）起至清償日止，按年
    息5％計算之利息，為有理由，應予准許。
五、本件原告勝訴部分，係就民事訴訟法第427條第1項訴訟適用
    簡易程序所為被告敗訴之判決，爰依同法第389條第1項第3
    款規定，依職權宣告假執行（此部分原告所為假執行之聲請
    並無必要）。
六、訴訟費用負擔之依據：民事訴訟法第78條、第85條第2 項。
中　　華　　民　　國　　111 　年　　10　　月　　31　　日
                  高雄簡易庭  法　　　官  林綉君
以上正本係照原本作成。
如不服本判決，應於送達後20日內，向本院提出上訴狀並表明上
訴理由，如於本判決宣示後送達前提起上訴者，應於判決送達後
20日內補提上訴理由書（須附繕本）。
中　　華　　民　　國　　111 　年　　10　　月　　31　　日
      　　　　　　　　　　　　書　記　官  羅崔萍